---
title: "Códigos da Aula 9"
author: "Andre Portela Santos"
date: "18 de setembro de 2017"
output: html_document
---

```{r setup, include=FALSE}
knitr::opts_chunk$set(echo = TRUE)
```

## Função Impulso Resposta para o modelo VAR entre inflação e desemprego nos EUA

```{r}
list.of.packages <- c("quantmod","tseries","xts","ggplot2","highfrequency","vars","forecast")
new.packages <- list.of.packages[!(list.of.packages %in% installed.packages()[,"Package"])]
if(length(new.packages)) install.packages(new.packages)
library(quantmod)
library(tseries)
library(ggplot2)
library(highfrequency)
library(vars)
library(forecast)

#Capturamos a série do CPI americano no database do Quantmod
getSymbols("CPIAUCSL", src = "FRED")
autoplot(CPIAUCSL)

#Calculamos a segunda diferença dos logs
CPI <- log(CPIAUCSL)
CPID <- diff(diff(CPI))
autoplot(CPID)

#Capturamos a série da taxa de desemprego do Federal Economic Reserve Data (FRED)
getSymbols('UNRATE',src='FRED') 
autoplot(UNRATE)

#Calculamos a primeira diferença dos logs
unrate <- log(UNRATE)
unrated <- diff(unrate)
autoplot(unrated)

#Unimos os dados
nossovar <- na.exclude(merge(CPID, unrated))

#Atribuimos nomes a nossas colunas
colnames(nossovar) <- c('CPI', 'Desemprego')

#Estimamos nosso VAR
var <- VAR(nossovar, 4, type='both') 
summary(var)

#Função impulso resposta para a variável "CPID"
VAR.IRF <- irf(var, response = "CPI", n.ahead = 12, boot = TRUE)
plot(VAR.IRF)

#Causalidade de Granger
causality(var, cause = "CPI")
causality(var, cause = "Desemprego")

```


# Réplica do artigo de Breitung, Bruggemann, e Lutkepohl (2004)

Dados:

- Produtividade do trabalho (diferen¸ ca dos logaritmos entre o PIB e o número de pessoas empregadas) - série prod
- log do número de pessoas empregadas - série e
- Taxa de desempenho - série U
- salários reais - série rw

```{r}

#Carregamos nossa base de dados

# Baixa dados
data("Canada")
summary(Canada)
plot(Canada, nc = 2, xlab = "")

# Checa número de diferenciações necessárias para tornar séries estacionárias
library(forecast)
ndiffs(Canada[,"prod"],test="adf",alpha = 0.1)
ndiffs(Canada[,"e"],test="adf",alpha = 0.1)
ndiffs(Canada[,"U"],test="adf",alpha = 0.1)
ndiffs(Canada[,"rw"],test="adf",alpha = 0.1)

# Estima modelo VAR(1)
CanadaD <- diff(Canada[, c("prod", "e", "U", "rw")])
VAR1 <- VAR(CanadaD, p = 1, type = "const")
summary(VAR1)

# Função impulso-resposta
VAR.IRF <- irf(VAR1, response = "U", n.ahead = 48, boot = TRUE)
plot(VAR.IRF)

#Causalidade de Granger
causality(VAR1, cause = "e")

```

# Modelo VAR para o Brasil: inflação, desemprego, taxa de juros, crescimento econômico 

```{r}
library(BETS)
# taxa de desocupação
desocup <- BETS.get("24369")
desocup <- diff(desocup,differences = ndiffs(desocup,test="adf",alpha = 0.1))
# IBC-BR
ibcbr <- BETS.get("24364")
ibcbr <- diff(ibcbr,differences = ndiffs(ibcbr,test="adf",alpha = 0.1))
# selic meta
selic <- BETS.get("4390")
selic <- diff(selic)
# IPCA
ipca <- BETS.get("433")
ipca <- diff(ipca)
# merge
dados <- ts.intersect(desocup,ibcbr,selic,ipca)
plot(dados)
# Estima modelo VAR(3)
VAR.Brasil <- VAR(dados, p = 3, type = "const")
summary(VAR.Brasil)

# Função impulso-resposta sobre o IBC-BR
VAR.IRF <- irf(VAR.Brasil, response = "ibcbr", n.ahead = 12, boot = TRUE)
plot(VAR.IRF)

#Causalidade de Granger sobre a inflação
causality(VAR.Brasil, cause = "ipca")


``` 

